【裁判字號】    95,易,789
【裁判日期】    950530
【裁判案由】    竊盜
【裁判全文】
臺灣臺北地方法院刑事判決               95年度易字第789號
公  訴  人  臺灣臺北地方法院檢察署檢察官
被      告  乙○○
上列被告因竊盜案件，經檢察官提起公訴（95年度偵字第20號）
，本院判決如下：
    主  文
乙○○竊盜，處拘役伍拾日，如易科罰金，以參佰元折算壹日。
    事  實
一、乙○○意圖為自己不法之所有， 於民國94年12月16日下午1
    時30分許（起訴書誤載為下午2 時許），在台北市○○區○
    ○路68號對面之貝思停車場，趁無人注意之際，見甲○○所
    有停放於該處之車號BV-0586 號自用小客車後車門故障，認
    有機可乘，乃徒手開啟該故障之車門，並竊取甲○○所有放
    置於上開車內之黑色公事包1只（內有甲○○所有之存摺9本
    、銀色PDA1台、支票2張、台胞證、護照各1本、黃威鈞所有
    之存摺2本、徐麗花及宗成消防器材有限公司所有之存摺各1
    本，價值合計約新台幣2 萬元），得手後欲離去之際，適為
    在附近停車之民眾郭泰昌發覺，並報警前往處理。嗣於同日
    下午2 時許，員警據報前往現場，乙○○見狀，隨即將上開
    黑色公事包1 只及銀色PDA1台丟棄，並迅速逃逸，經員警尾
    隨追趕，始將其制伏，因而查悉上情。
二、案經甲○○訴由台北市政府警察局信義分局報告台灣台北地
    方法院檢察署檢察官偵查起訴。
    理  由
壹、程序方面：按被告以外之人於審判外之言詞或書面陳述，除
    法律有規定者外，不得作為證據；又被告以外之人於審判外
    之陳述，雖不符合同法第159條之1至第159條之4之規定，但
    經當事人於審判程序同意作為證據，法院審酌該言詞陳述或
    書面陳述作成時之情況，認為適當者，亦得為證據。當事人
    、代理人或辯護人於法院調查證據時，知有第159條第1項不
    得為證據之情形，而未於言詞辯論終結前聲明異議者，視為
    有前項之同意，刑事訴訟法第159條第1項及第159條之5分別
    定有明文。查本判決下列所引用之各該被告以外之人於審判
    外之陳述（包含書面陳述），雖屬傳聞證據，惟被告乙○○
    於本院準備程序及審判期日中均表示無意見而不予爭執（僅
    爭執證明力），且迄至言詞辯論終結前亦未再聲明異議，本
    院審酌上開證據資料製作時之情況，尚無違法不當及證明力
    明顯過低之瑕疵，亦認為以之作為證據應屬適當，故揆諸前
    開規定，爰逕依刑事訴訟法第159條之5規定，認前揭證據資
    料均例外有證據能力，合先敘明。
貳、實體方面：
一、訊據被告對其於上揭時間，曾至前開貝思停車場之事實固坦
    承不諱，惟矢口否認有何竊盜犯行，辯稱：我沒有開啟告訴
    人甲○○的車門，現場沒有採集到我的指紋，黑色公事包是
    我在地上撿到的，裡面的PDA 我只拿出來看一下，當時警察
    穿不同顏色的制服，我以為是壞人所以要跑，我在現場不代
    表我偷東西云云。經查：
  （一）被告於上揭時地行竊之事實，業據告訴人於警詢時指稱
        ：我於案發當天下午1 時40分許離開貝思停車場，警方
        於同日下午2 時許，發現我放置於駕駛座後方座椅的公
        事包遭竊，我的後車門門鎖故障，行為人可能從該處進
        入等語（見偵查卷第11頁），復經目擊證人郭泰昌於偵
        查中證稱：案發當天我於下午約1 時30分許到達貝思停
        車場，我看見1 名穿黑皮衣、年約40至50歲的男子在我
        的車子附近晃來晃去，我看到他對停在附近的車子都彎
        下腰往車內看一看，過一會兒，我就聽到我後面停放的
        車子警報器在響，我從左方後照鏡看見該名男子從該車
        內拿1 個手提電腦的黑色袋子出來，之後就直接走到中
        油停車場的入口處，連續3 次做蹲下去又站起來的動作
        ，我在該名男子蹲下去又站起來時有拍照，並打電話報
        警等語明確（見偵查卷第54頁），並提出其現場拍攝之
        行為人照片6 幀為憑（見偵查卷第56至59頁），是依告
        訴人指述財物遭竊之情節，核與證人郭泰昌證述目擊行
        竊之過程相符，且上開行為人之照片，確係被告本人無
        誤，此為被告所不否認，衡情證人郭泰昌與被告素不相
        識，當無誣陷被告入罪之可能，其所為之證述自屬可信
        。
  （二）又證人即查獲員警洪嘉駿於偵查中證稱：案發當天我與
        1 位替代役在巡邏時，接到勤務中心通報，說有人在貝
        思停車場行竊，我們2 人就前往現場查看，現場只有被
        告1 個人，我看到他背著1個黑色的背包，手上拿著1個
        銀色的PDA ，被告看到我們後，就往松仁路的中油大樓
        方向跑，並且把背包及PDA 往旁邊的草叢丟，於是我們
        就去追被告等語（見偵查卷第38頁），被告雖於本院準
        備程序中辯稱：當時員警穿不同的制服，以為他們是壞
        人，所以才要跑離云云，惟於本院審理時供稱：當天衝
        出來的其中1位穿咖啡色衣服的是替代役等語（見本院
        卷第28頁背面），可見被告當時即已知悉到場圍捕之人
        應為執法人員無訛，佐以上開PDA 原本係放在告訴人失
        竊之黑色公事包內，倘被告確係拾獲該只黑色公事包，
        何以擅自將其內之PDA 取出，而未報警處理？且反而於
        員警趕至現場時，立即將手上之黑色公事包及PDA 等贓
        物丟棄，並迅速逃跑？實不合常理，是就被告發現員警
        時之慌張行徑以觀，益徵其確係竊取告訴人放置於車內
        財物之行為人，至為明顯。
  （三）被告雖辯稱現場並無其留下之指紋云云，然目擊證人郭
        泰昌復證稱：該名行竊之男子有1 個特徵，就是衛生紙
        不離手，可能是要擦拭指紋或是他的手會盜汗，所以需
        要拿著衛生紙等語（見偵查卷第54頁），顯見被告於行
        竊時已有擦拭指紋之準備，況指紋雖可作為犯罪之補強
        證據，但並非唯一證據，本院仍得審酌卷內其他事證綜
        合判斷，是被告上開辯解，無非係飾卸之詞，不足採信
        。此外，並有台北市政府警察局信義分局贓物認領保管
        單暨附件、 台北市政府警察局95年1月26日北市警勤字
        第09531087300 號函暨所附勤務指揮中心受理各類案件
        紀錄單、報案錄音帶譯文及台灣大哥大股份有限公司用
        戶資料表各乙份附卷可稽（見偵查卷第16、21、42、47
        、64至68頁）。從而，本件事證明確，被告竊盜之犯行
        ，堪以認定，自應依法論科。
二、核被告所為，係犯刑法第320條第1項之普通竊盜罪。爰審酌
    被告有詐欺、贓物、竊盜等多項前科（均不構成累犯），素
    行不良，此有台灣高等法院被告前案紀錄表乙份可參，詎仍
    不知悔改，見告訴人之財物置放於車內，竟萌生貪念，再度
    竊取他人財物，危害社會治安甚鉅，惡性非輕，且犯後飾詞
    狡辯，態度不佳，實無足取；惟考量其所竊財物價值非鉅，
    及均已由告訴人領回，告訴人所受之損失當可減輕等一切情
    狀，量處如主文所示之刑，並諭知易科罰金之折算標準，以
    資懲儆。
據上論斷，應依刑事訴訟法第299條第1項前段，刑法第320條第1
項、第41條第1項前段，罰金罰鍰提高標準條例第1條前段、第2
條，判決如主文。
本案經檢察官鄭克盛到庭執行職務。
中    華    民    國    95    年    5     月    30    日
                  刑事第十三庭  審判長法官  朱瑞娟
                                      法官  陳慧萍
                                      法官  鍾素鳳
以上正本證明與原本無異。
如不服本判決，應於送達後10日內，向本院提出上訴狀。
                                    書記官  陳鳳瀴
中    華    民    國    95    年    6     月     2    日
附錄本判決論罪之法條：
刑法第320條
    意圖為自己或第三人不法之所有，而竊取他人之動產者，為
    竊盜罪，處5年以下有期徒刑、拘役或 500 元以下罰金。
    意圖為自己或第三人不法之利益，而竊佔他人之不動產者，
    依前項之規定處斷。
    前2項之未遂犯罰之。


司法院資訊處製作；財團法人民間司法改革基金會備份。
